【裁判字號】    89,上易,4730
【裁判日期】    900221
【裁判案由】    竊盜
【裁判全文】
臺灣高等法院刑事判決                          八十九年度上易第四七三號
    上  訴  人
    即  被  告  甲○○
右上訴人因竊盜案件，不服臺灣台北地方法院八十九年度易字第九三四號，中華民國
八十九年十月二十七日第一審判決（起訴案號：臺灣台北地方法院檢察署八十九年度
偵字第七四二五號）提起上訴，本院判決如左：
    主  文
上訴駁回。
    事  實
一、甲○○於民國八十九年四月一日上午六時許，途經台北市○○○路○段一四七號
    前，見乙○○在所有WB－三二二八號自小客車內熟睡且未關窗戶，竟意圖為自己
    不法之所有，下手竊取乙○○所有而置於車內之行動電話一支及皮夾一個（內有
    現金約新台幣 (下同) 二千元及身分證、職業小型車駕駛執照、重型機車駕駛執
    照、汽車行車執照、華南商業銀行金融卡、郵局提款卡各一），得手後將現金花
    用殆盡，並將上開行動電話內之SIM卡丟棄，換裝自行申請之SIM卡使用，且隨身
    攜帶前開皮夾。嗣於同月九日上午五時二十分許，其與友人呂丙燈搭乘蘇明春駕
    駛之Ｍ六－九八七號計程車（甲○○坐右前座，呂丙燈坐右後座）行經台北市○
    ○○路、吉林路口時，因紅燈違規右轉遭員警攔下取締，甲○○乃將前開行動電
    話一支（業經發還乙○○）及皮夾一個（除現金之外，其餘物品業經發還乙○○
    ），分別藏置右前座遮陽板後方及座椅之下，惟仍為員警發覺查獲。
二、案經被害人乙○○訴由台北市政府警察局中山分局報請台灣台北地方法院檢察署
    檢察官偵查起訴。
    理  由
一、上訴人即被告甲○○上訴後未到庭陳述，惟據其在原審矢口否認右開犯罪事實，
    辯稱：行動電話係伊自己所有，扣案皮夾係在右前座下方找到，並非伊所持有云
    云。惟查，上開犯罪情形，業據被告在警訊中供承綦詳，於偵查中並仍坦承「有
    偷一支手機及一只皮包，我知錯，請給自新機會」等語，且與告訴人乙○○於警
    訊時之指訴，及證人呂丙燈於警訊時、證人蘇明春於警訊及原審訊問時證述之情
    節核均相符，並有贓物認領保管收據一紙附卷可稽。參之被告雖於原審八十九年
    六月二十一日訊問時表示：「 (可否提出購買手機之證據？)下次帶來」等語（
    見原審卷第三七頁），惟迄今均未能任何提出相關憑證，所辯顯係卸責之詞，不
    足採取。本件事證明確，被告犯行洵堪認定。
二、核被告甲○○所為，係犯刑法第三百二十條第一項之竊盜罪。原審因以被告罪證
    明確，適用刑法第三百二十條第一項、罰金罰鍰提高標準條例第一條前段之規定
    ，併審酌被告之品行、素行、犯罪之動機、目的、手段、所生危害及犯罪後態度
    等一切情狀，量處有期徒刑七月，認事用法，經核並無不合，量刑亦稱妥適。
    復就檢察官移送併辦（台灣板橋地方法院檢察署八十九年度偵字第一００六七號
    ）部分說明：檢察官以被告甲○○於八十九年五月十九日上午六時三十分許，在
    台北縣五股鄉○○路○段三四七號前，趁被害人林德銘於車內休息之際，打開車
    門竊取被害人上衣口袋內之現金一萬元，因認被告另涉刑法第三百二十條第一項
    之竊盜罪嫌。惟被告甲○○堅決否認此部份犯行，辯稱：當時伊騎機車經過，在
    附近小便，經過被害人車子旁邊，被害人突然下車說伊拿走他的一萬元，當時他
    有喝醉，在路邊與伊拉扯，幾分鐘後警察經過，搜索伊之身體，並未找到一萬元
    等語，核與被害人林德銘到庭所稱其僅發現被告碰觸其汽車，未見到被告進入車
   內，員警亦未於被告身上找到贓物，一萬元也可能是自己掉的等情多屬相符；則
    被害人既未親睹被告行竊，員警當場逮捕被告後，又未扣得被害人指稱遭竊之現
    金一萬元，此部分自尚缺乏充分證據，而無法證明被告犯罪等情。均詳予論述說
    明。被告上訴空言否認犯罪，惟未提出任何理由，其上訴既無理由，應予駁回。
三、被告經合法傳喚，無正當理由拒不到庭，爰不待其陳述逕行判決。
據上論斷，應依刑事訴訟法第三百六十八條、第三百七十一條，判決如主文。
本案經檢察官林占青到庭執行職務。
中      華      民      國    九十    年      二      月    二十一      日
                              臺灣高等法院刑事第十庭
                                  審判長法  官  溫  耀  源
                                        法  官  林  銓  正
                                        法  官  何  菁  莪
右正本證明與原本無異。
不得上訴。
                                        書記官  吳  瑞  英
中      華      民      國     九十   年      二      月    二十二      日
附錄：本案論罪科刑法條全文
刑法第三百二十條
意圖為自己或第三人不法之所有，而竊取他人之動產者，為竊盜罪，處五年以下有期
徒刑、拘役或五百元以下罰金。
意圖為自己或第三人不法利益，而竊佔他人之不動產者，依前項之規定處斷。
前二項之未遂犯罰之。


司法院資訊處製作；財團法人民間司法改革基金會備份。
